【裁判字號】    90,簡上,61
【裁判日期】    901017
【裁判案由】    違反毒品危害防制條例
【裁判全文】
臺灣基隆地方法院刑事判決                            九十年度簡上字第六一號
    上  訴  人  臺灣基隆地方法院檢察署檢察官
    被      告  甲○○
右列上訴人因被告違反毒品危害防制條例案件，不服本院九十年度基簡字第四０五號
，中華民國九十年六月十八日第一審判決（聲請簡易判決處刑案號：九十年度毒偵字
第六二七號），提起上訴暨移送併案審理（九十年度毒偵字第一一０六號），本院管
轄之第二審合議庭判決如左：
    主  文
原判決撤銷。
甲○○連續施用第二級毒品，處有期徒刑伍月，如易科罰金，以參佰元折算壹日。
    事  實
一、甲○○前曾於民國八十九年一月間施用第二級毒品安非他命，經臺灣臺北地方法
    院檢察署檢察官聲請裁定送勒戒處所觀察、勒戒後，認無繼續施用毒品之傾向，
    由該署檢察官於八十九年二月二十一日以八十九年度毒偵字第六○一號為不起訴
    處分確定。猶不知悔改，復基於概括犯意，先於九十年三月八日，在其台北縣汐
    止市○○街七號五樓住處，施用第二級毒品安非他命一次。嗣經警於九十年三月
    八日通知到場採集尿液送驗後，發現呈安非他命類陽性反應，移送檢察官聲請本
    院於九十年四月十七日以九十年度毒聲字第五三八號裁定送勒戒處所觀察、勒戒
    後，認有繼續施用毒品之傾向。詎甲○○復承前之概括犯意，於九十年五月十七
    日，在其前揭住處，非法施用安非他命，而於同日為警持檢察官核發之拘票將其
    拘提到案後，採尿送驗後查獲。
三、案經基隆市警察局第四分局及基隆市警察局報請臺灣基隆地方法院檢察署檢察官
    偵查聲請簡易判決處刑暨函請併案審理。
    理  由
一、右揭犯罪事實，業據被告甲○○於本院審理中坦承不諱，而其為警查獲後所採集
    之尿液經送檢驗結果，均呈安非他命陽性反應，有台灣檢驗科技股份有限公司九
    十年三月十九日ＣＺ00000000000號濫用藥物檢驗報告及基隆市衛生
    局基衛六字第０五七一一號檢驗成績書各一紙在卷可稽，被告自白顯與事實相符
    ，堪予採信。又被告於八十九年一月間施用第二級毒品，經裁定送勒戒處所觀察
    、勒戒後，認無繼續施用毒品之傾向，經臺灣臺北地方法院檢察署檢察官於八十
    九年二月二十一日以八十九年度毒偵字第六○一號不起訴處分書為不起訴處分，
    有上開不起訴處分書及臺灣基隆地方法院檢察署刑案資料查註紀錄表在卷足憑，
    而被告本次為警查獲，經本院裁定送勒戒處所觀察、勒戒後，認有繼續施用毒品
    之傾向，復有臺灣基隆看守所九十年五月二十九日基所戒字第○八六七號函附有
    無繼續施用毒品傾向證明書為憑。本件事證明確，被告犯行洵堪認定。
二、核被告所為，係犯毒品危害防制條例第十條第二項之施用第二級毒品罪。被告因
    施用第二級毒品安非他命而持有之，其持有之低度行為為施用之高度行為所吸收
    ，不另論罪。其先後多次施用毒品犯行，時間緊接，方法相同，觸犯構成要件相
    同之罪，顯係基於概括犯意為之，為連續犯，依刑法第五十六條之規定，以一罪
    論，並加重其刑。又聲請人原聲請簡易判決處刑事實雖未敘及被告九十年五月十
    七日施用安非他命犯行，然該部分事實與聲請人聲請簡易判決處刑之犯罪事實既
    具有連續犯之裁判上一罪關係，應為起訴效力所及，本院自應併予審究。
三、原審予以論罪科刑，固非無見，惟就被告於九十年五月十七日施用第二級毒品安
    非他命犯行，未及審酌，尚有未合，檢察官之上訴意旨執此指摘原判決不當，核
    有理由，應由本院予以撤銷改判。爰審酌被告之生活狀況、品行、其犯罪之動機
    、目的、手段、所生危害非鉅，及犯罪後坦承犯行，尚知悔悟等一切情狀，量處
    如主文所示之刑，並諭知易科罰金之折算標準。
據上論斷，應依刑事訴訟法第四百五十五條之一第三項、第三百六十九條第一項前段
、第二百九十九條第一項前段，毒品危害防制條例第十條第二項，刑法第十一條、第
五十六條、第四十一條，罰金罰鍰提高標準條例第二條，判決如主文。
本案經檢察官劉嶽承到庭執行職務
中    華    民    國      九十        年      十      月       十七     日
                                      臺灣基隆地方法院刑事第三庭
                                        審判長法  官    林 火 炎
                                              法  官    陳 培 仁
                                              法  官    姚 貴 美
右正本證明與原本無異。
本判決不得上訴。
                                              書記官    施 鴻 均
中    華    民    國      九十        年      十      月       十八     日
附錄論罪法條
毒品危害防制條例第十條第二項：
施用第二級毒品者，處三年以下有期徒刑。


司法院資訊處製作；財團法人民間司法改革基金會備份。
